---
title       : 工欲善其事，必先利其器
subtitle    : 
author      : Wush Wu
job         : Taiwan R User Group
framework   : io2012        # {io2012, html5slides, shower, dzslides, ...}
highlighter : highlight.js  # {highlight.js, prettify, highlight}
hitheme     : tomorrow      # 
widgets     : [mathjax]            # {mathjax, quiz, bootstrap}
mode        : selfcontained # {standalone, draft}
logo        : Taiwan-R-logo.png
--- .segue .dark

```{r setup, include=FALSE}
library(knitr)
library(Rcpp)
library(whisker)
library(formatR)
library(xtable)
```

## 課前須知

--- &vcenter .large

課程目標

### 初步了解Rcpp的運作原理

### 初步了解編譯器的使用

### 掌握編譯過程錯誤的訊息

--- &twocol

## 環境設定

*** =left

### 程式版本

- R (>= 3.0)
- Rcpp (>= 0.11)

*** =right

```{r helloworld, tidy=FALSE}
R.Version()$version.string
packageVersion("Rcpp")
library(Rcpp)
cppFunction(code='
void hello() {
  Rcout << "hello" << std::endl;
}')
hello()# 應該出現hello
```

--- .segue .dark

## Rcpp 的運作原理

--- &vcenter .large

R 是 C 寫的

```
typedef struct SEXPREC {
    SEXPREC_HEADER;
    union {
  struct primsxp_struct primsxp;
	struct symsxp_struct symsxp;
	struct listsxp_struct listsxp;
	struct envsxp_struct envsxp;
	struct closxp_struct closxp;
	struct promsxp_struct promsxp;
    } u;
} SEXPREC, *SEXP;
```

--- &vcenter .large

R 有釋出C 的API

```{r helloRC, engine='c', eval=FALSE}
#include <R.h>
#include <Rdefines.h>
#include <stdio.h>
SEXP helloRC() {
  Rprintf("Hello World!\n");
  return(R_NilValue);
}
```

--- &vcenter .large

利用R 呼叫GCC編譯helloRC.c

```
R CMD SHLIB helloRC.c
```

```
```{r helloRCcmd, echo=FALSE, eval=TRUE, results='asis', warning=FALSE}
invisible({
  file.remove("helloRC.o")
  file.remove("helloRC.so")
})
str.raw <- system("R CMD SHLIB helloRC.c", intern=TRUE)
n <- 80
for(i in seq_along(str.raw)) {
  str <- str.raw[i]
  start <- seq(from = 1, by = n, to = nchar(str) - 1)
  end <- c(tail(seq(from = 1, by = n, to = nchar(str) - 1), -1) - 1, nchar(str))
  cat(paste(substring(str, start, end), collapse="\n"))
  cat("\n")
}
```
```

--- &vcenter .large

R 很多內建函數的也是C 函數

```
SEXP savehistory(SEXP call, SEXP op, SEXP args, SEXP env)
{
    SEXP sfile;

    args = CDR(args);
    sfile = CAR(args);
    // ...
}
```

--- &vcenter .large

程式碼經過編譯後，再由機器執行

### C/C++ 先由編譯器編譯成機器碼後，才執行

### R 執行的時候才由直譯器轉成機器碼後，才執行

--- .segue .dark

## 認識編譯器

--- &vcenter .large

機器語言

<code>00000 10011110</code>

--- &vcenter .large

把程式碼變成機器語言

<code>
Rcout << "hello" << std::endl;
</code>

Magic!!

<code>
0101...
</code>

--- &vcenter .large

變魔術的(簡易)過程：

`.cpp` $\Rightarrow$ `.o` $\Rightarrow$ `.so`或`.dll`

--- &twocolvcenter .large

*** =left

<center><h1>`hello.cpp` $\Rightarrow$ `hello.o`</h1></center>

## 編譯

### 前置處理

### 編譯

### 組譯

*** =right

<center><h1>`hello.o` $\Rightarrow$ `hello.so`</h1></center>

## 連結

--- &vcenter .large

編譯器的參數

```
```{r helloRCcmd2, echo=FALSE, eval=TRUE, results='asis', warning=FALSE}
invisible({
  file.remove("helloRC.o")
  file.remove("helloRC.so")
})
str.raw <- system("R CMD SHLIB helloRC.c", intern=TRUE)
n <- 80
for(i in seq_along(str.raw)) {
  str <- str.raw[i]
  start <- seq(from = 1, by = n, to = nchar(str) - 1)
  end <- c(tail(seq(from = 1, by = n, to = nchar(str) - 1), -1) - 1, nchar(str))
  cat(paste(substring(str, start, end), collapse="\n"))
  cat("\n")
}
```
```

### `-I`, `-L`, `-l`, `-O2`, `-D`

--- .segue .dark

## 掌握編譯過程錯誤的訊息

--- &vcenter .large

編譯期錯誤(Compile Time Error)

連結期錯誤(Linking Error)

執行期錯誤(Runtime Error)

--- &vcenter .large

編譯期錯誤: 語法錯誤

```
```{r err1, echo=FALSE, results='asis', cache=TRUE}
name <- "helloRCError1"
str.raw <- readLines(sprintf("%s.c", name))
cat(paste(str.raw, collapse="\n"));cat("\n")
```
```

```
```{r, echo=FALSE, warning=FALSE, results='asis', dependson="err1"}
invisible({
  file.remove(sprintf("%s.o", name))
  file.remove(sprintf("%s.so", name))
})
  str.raw <- system(sprintf("R CMD SHLIB %s.c 2>&1", name), intern=TRUE)

n <- 80
for(i in seq_along(str.raw)) {
  str <- str.raw[i]
  start <- seq(from = 1, by = n, to = nchar(str) - 1)
  end <- c(tail(seq(from = 1, by = n, to = nchar(str) - 1), -1) - 1, nchar(str))
  cat(paste(substring(str, start, end), collapse="\n"))
  cat("\n")
}
```
```

--- &vcenter .large

編譯期錯誤: 找不到檔案

```
```{r err2, echo=FALSE, results='asis', cache=TRUE}
name <- "helloRCError2"
str.raw <- readLines(sprintf("%s.cpp", name))
cat(paste(str.raw, collapse="\n"));cat("\n")
```
```

```
```{r, echo=FALSE, warning=FALSE, results='asis', dependson="err2"}
library(Rcpp)
invisible({
  file.remove(sprintf("%s.o", name))
  file.remove(sprintf("%s.so", name))
})
  str.raw <- system(sprintf("R CMD SHLIB %s.cpp 2>&1", name), intern=TRUE)

n <- 80
for(i in seq_along(str.raw)) {
  str <- str.raw[i]
  start <- seq(from = 1, by = n, to = nchar(str) - 1)
  end <- c(tail(seq(from = 1, by = n, to = nchar(str) - 1), -1) - 1, nchar(str))
  cat(paste(substring(str, start, end), collapse="\n"))
  cat("\n")
}
```
```

--- &vcenter .large

編譯期錯誤: 形態錯誤

```
```{r err3, echo=FALSE, results='asis', cache=TRUE}
name <- "helloRCError2"
str.raw <- readLines(sprintf("%s.cpp", name))
cat(paste(str.raw, collapse="\n"));cat("\n")
```
```

```
```{r, echo=FALSE, warning=FALSE, results='asis', dependson="err3"}
library(Rcpp)
invisible({
  file.remove(sprintf("%s.o", name))
  file.remove(sprintf("%s.so", name))
})
  
  Sys.setenv("PKG_CXXFLAGS" = Rcpp:::RcppCxxFlags())
  str.raw <- system(sprintf("R CMD SHLIB %s.cpp 2>&1", name), intern=TRUE)

n <- 80
for(i in seq_along(str.raw)) {
  str <- str.raw[i]
  start <- seq(from = 1, by = n, to = nchar(str) - 1)
  end <- c(tail(seq(from = 1, by = n, to = nchar(str) - 1), -1) - 1, nchar(str))
  cat(paste(substring(str, start, end), collapse="\n"))
  cat("\n")
}
```
```

--- &vcenter .large

編譯期錯誤: 找不到宣告

```
```{r err4, echo=FALSE, results='asis', cache=TRUE, warning=FALSE}
name <- "helloRCError3"
str.raw <- readLines(sprintf("%s.cpp", name))
cat(paste(str.raw, collapse="\n"));cat("\n") 
```
```

```
```{r, echo=FALSE, warning=FALSE, results='asis', dependson="err4"}
library(Rcpp)
invisible({
  file.remove(sprintf("%s.o", name))
  file.remove(sprintf("%s.so", name))
})
  
  Sys.setenv("PKG_LIBS" = "nofile.o")
  str.raw <- system(sprintf("R CMD SHLIB %s.cpp 2>&1", name), intern=TRUE)
  print(str.raw)
n <- 80
for(i in seq_along(str.raw)) {
  str <- str.raw[i]
  start <- seq(from = 1, by = n, to = nchar(str) - 1)
  end <- c(tail(seq(from = 1, by = n, to = nchar(str) - 1), -1) - 1, nchar(str))
  cat(paste(substring(str, start, end), collapse="\n"))
  cat("\n")
}
```
```

--- &vcenter .large

連結期錯誤: 找不到檔案

```
```{r err5, echo=FALSE, results='asis', cache=TRUE, warning=FALSE}
name <- "helloRCError4"
str.raw <- readLines(sprintf("%s.cpp", name))
cat(paste(str.raw, collapse="\n"));cat("\n") 
```
```

```
```{r, echo=FALSE, warning=FALSE, results='asis', dependson="err5"}
library(Rcpp)
invisible({
  file.remove(sprintf("%s.o", name))
  file.remove(sprintf("%s.so", name))
})
  
  Sys.setenv("PKG_LIBS" = "nofile.o")
  str.raw <- system(sprintf("R CMD SHLIB %s.cpp 2>&1", name), intern=TRUE)
  str.raw <- str.raw[-1]
n <- 80
for(i in seq_along(str.raw)) {
  str <- str.raw[i]
  start <- seq(from = 1, by = n, to = nchar(str) - 1)
  end <- c(tail(seq(from = 1, by = n, to = nchar(str) - 1), -1) - 1, nchar(str))
  cat(paste(substring(str, start, end), collapse="\n"))
  cat("\n")
}
```
```

--- &vcenter .large

連結期錯誤: 找不到定義

```
```{r err6, echo=FALSE, results='asis', cache=TRUE, warning=FALSE}
name <- "helloRCError4"
str.raw <- readLines(sprintf("%s.cpp", name))
cat(paste(str.raw, collapse="\n"));cat("\n") 
```
```

```
```{r, echo=FALSE, warning=FALSE, results='asis', dependson="err6"}
library(Rcpp)
invisible({
  file.remove(sprintf("%s.o", name))
  file.remove(sprintf("%s.so", name))
})
  
  Sys.setenv("PKG_LIBS" = "")
  str.raw <- system(sprintf("R CMD SHLIB %s.cpp 2>&1", name), intern=TRUE)
  str.raw <- tryCatch(dyn.load(sprintf("%s.so", name)), error = function(e) return(conditionMessage(e)))
n <- 80
for(i in seq_along(str.raw)) {
  str <- str.raw[i]
  start <- seq(from = 1, by = n, to = nchar(str) - 1)
  end <- c(tail(seq(from = 1, by = n, to = nchar(str) - 1), -1) - 1, nchar(str))
  cat(paste(substring(str, start, end), collapse="\n"))
  cat("\n")
}
```
```

--- &vcenter .large

常見錯誤與相關訊息

```{r, echo=FALSE, results='asis'}
err_message <- data.frame(
  "錯誤原因" = c("編譯期錯誤: 語法錯誤", 
    "編譯期錯誤: 找不到檔案", 
    "編譯期錯誤: 形態錯誤",
    "編譯期錯誤: 找不到宣告",
    "連結期錯誤: 找不到檔案",
    "連結期錯誤: 找不到定義",
    "其他"
    ),
  "關鍵字" = c("error: expected ",
    "fatal error: *** No such file or directory",
    "error: cannot convert *** to *** in return",
    "error: *** was not declared in this scope",
    "g++: error: ***: No such file or directory",
    "Symbol not found: __Z6error3v",
    "..."
    )
  )
print(xtable(err_message), type="html")
```

<br/>
一定要學習讀錯誤訊息

--- &vcenter .large

請嘗試歸類下列錯誤訊息的原因

```{r, eval=FALSE, tidy=FALSE}
library(devtools)
install_github("RcppTutorial_Compiler", "wush978", 
               "gh-pages", subdir="RcppTutorialExercise1")
library(RcppTutorialExercise1)
ex1.1()
# ans1.1(1)
ex1.2()
# ans1.2(1)
ex1.3()
# ans1.3(1)
ex1.4()
# ans1.4(1)
ex1.5()
# ans1.5(1)
```